# PPP项目收费金额确定情况下的账务处理

提问人：衣志坤 时间：2021-12-10 09:57:35
陈老师你好，请教个PPP项目账务处理的问题：
某污水处理的PPP项目，甲公司为社会资本方，甲公司发生项目建设成本 8000 万元，其他同类建设项目的建造收入为 10000 万元，项目建设后，甲公司负责运营 10 年，不考虑任何税费，不考虑时间价值的影响，也无其他相关费用，运营期间，政府每年支付污水处理费 1500 万元，污水处理单位无需支付污水处理费。
处理方法 1 账务处理如下： 1 ．确认污水处理建设项目收入：借：合同资产 10000 贷：主营业务收入 100002 ．结转污水处理项目成本：
借：主营业务成本 8000 贷：合同履约成本等 80003 ．经营期间确认经营收款额：借：应收账款 15000 贷：合同资产 10000主营业务收入 5000 处理方法 2 账务处理如下： 1 ．确认污水处理建设项目收入：借：合同资产 10000 贷：主营业务收入 100002 ．结转污水处理项目成本：借：主营业务成本 8000 贷：合同履约成本等 80003 ．经营期间确认经营收入：借：应收账款 15000 贷：主营业务收入 150004 ．结转经营期间成本：借：主营业务成本 10000 贷：合同资产 10000
上述两种处理方法均存在不合理之处：方法 1 ：未按企业会计准则解释第 14 号的规定全额确认经营期间的经营收入，仅将总收款额与项目建设收入的差额部分确认收入；方法 2 ：由合同资产转入营业成本，感觉有点怪怪的
请教陈老师：上述两种方法哪种符合规定，若两种方法都不正确，应如何进行账务处理？谢谢

回答人：chenyiwei
在金融资产模式下，应采用方法 1 ，即运营期间内仅确认与运维服务相关的收入。政府拨付款项中用于回收投资成本的部分不再重复确认为运营期内的收入。

提问人：衣志坤 时间：2021-12-13 09:53:12
陈老师你好
那为何在“收费金融不确定的，应当在PPP项目资产达到预定可使用状态时，将相关PPP项目资产的对价金额或确认的建造收入金额确认为无形资产”这种情况下，社会资本方可以将经营期间的经营收入全部确认营业收入？
如何理解收费金额确定与收费金额不确定两种情况下，经营期间的收入一种按差额确认，一种按总额确认？
是否可以这样理解：
收费金额不确定情况下，相当于项目资本方使用自己控制的资产（已确认的无形资产）提供经营，即项目资本方是主要责任人的身份，故全额确认经营期间收入；
收费金额确定情况下，相当于项目资本方使用他人控制的资产（未确认无形资产）提供经营，即项目资本方是代理人的身份，故按差额确认经营期间收入。

回答人：chenyiwei
不确定情况下，实际上是无法合理区分从使用者收到的款项哪些是用于回收建设成本和融资利息，哪些是补偿运营维护成本的，再加上项目公司是运维的主要责任人，所以就全部确认收入了。